【裁判字號】    97,訴,2604
【裁判日期】    980501
【裁判案由】    全民健康保險
【裁判全文】
臺北高等行政法院裁定
                                      97年度訴字第2604號
原      告  臺北縣政府
代  表  人  甲○○縣長）住同.
訴訟代理人  李承志  律師
被      告  中央健康保險局
代  表  人  乙○○（總經理）
訴訟代理人  蔡順雄  律師
            曹詩羽  律師
            李少珍
上列當事人間因全民健康保險事件，原告不服行政院衛生署中華
民國97年9 月1 日衛署訴字第0970030247號訴願決定，提起行政
訴訟，本院裁定如下：
    主  文
原告之訴駁回。
訴訟費用由原告負擔。
    理  由
一、按「原告之訴，有左列各款情形之一者，行政法院應以裁定
    駁回之。但其情形可以補正者，審判長應定期間先命補正：
    ……十、起訴不合程式或不備其他要件者。」「人民因中央
    或地方機關之違法行政處分，認為損害其權利或法律上之利
    益，經依訴願法提起訴願而不服其決定，或提起訴願逾三個
    月不為決定，或延長訴願決定期間逾二個月不為決定者，得
    向高等行政法院提起撤銷訴訟。」行政訴訟法第107 條第1
    項第10款、第4 條第1 項分別定有明文。又「訴願及行政訴
    訟，均係對於未確定之行政處分，請求救濟之方法，若行政
    官署之處分已經確定，自不得更藉行政爭訟程序請求救濟。
    」最高行政法院【民國（下同）89年7 月1 日改制前為行政
    法院】61年裁字第24號判例可資參照。是以，提起行政訴訟
    法第4 條第1 項之撤銷訴訟，應以未確定之行政處分為對象
    ，苟當事人對於已確定之行政處分提起撤銷訴訟，即有不備
    其他要件之違法，行政法院應以裁定駁回之。又訴願之提起
    ，應自行政處分達到或公告期滿之次日起30日內為之，訴願
    法第14條第1 項亦規定甚明。
二、本件原告因全民健康保險事件，於97年3 月14日收受被告民
    國（下同）97年3 月13日健保財字第0970000707-C號函（下
    稱原處分，含保險費計算表及撥款單，繳款單流水號000000
    00000000號），有送達證書所載送達時間附本院卷可稽。計
    其提起訴願之期間，應自97年3 月15日起，因原告設址於臺
    北縣，扣除在途期間2 日，計至97年4 月15日（星期二）即
    已屆滿。惟原告遲至97年4 月21日始經由被告向行政院衛生
    署提起訴願，此有被告於訴願書之收文章可按，訴願決定以
    其訴願已逾上開不變期間予以不受理，自不無合。
三、原告雖主張原處分未有救濟期間之教示記載，致造成提起訴
    願逾30日云云，惟查原處分所附政府負擔全民健康保險保險
    費計算表之注意事項（三）已載明：「各級政府對本單之核
    定如有不服時，應於收到本單次日起三十日內，繕具訴願書
    二份經由本局轉陳行政院衛生署提起訴願。」等語，該「政
    府負擔全民健康保險保險費計算表」依客觀形態觀之，顯為
    原處分之一部分，原處分既已於該計算表內為救濟期間之教
    示記載，原告主張原處分未有救濟期間教示記載云云，即不
    足採，原告訴願自已逾不變期間，其起訴顯非合法，且不可
    補正，應予駁回。
四、依行政訴訟法第107 條第1 項第10款、第104 條，民事訴訟
    法第95條、第78條，裁定如主文。
中    華    民    國    98    年     5    月    1     日
                    臺北高等行政法院第一庭
                        審判長法  官  王立杰
                              法  官  楊得君
                              法  官  劉錫賢
上為正本係照原本作成。
如不服本裁定，應於送達後10日內向本院提出抗告狀（須按他造
人數附繕本）。
中    華    民    國    98    年     5    月    1     日
                              書記官  陳德銘


司法院資訊處製作；財團法人民間司法改革基金會備份。
